【裁判字號】    97,交抗,2298
【裁判日期】    971222
【裁判案由】    違反道路交通管理處罰條例
【裁判全文】
臺灣高等法院交通事件裁定            97年度交抗字第2298號
抗  告  人
即受處分人  甲○○
上列抗告人因違反道路交通管理處罰條例案件，不服臺灣臺北地
方法院，中華民國97年11月19日所為裁定（97年度交聲字第2811
號），提起抗告，本院裁定如下：
    主  文
抗告駁回。
    理  由
一、異議意旨略以：異議人即受處分人甲○○係因現場設備設置
    不良，無法感受有號誌燈指揮，才於紅燈亮起2.1 秒後還慢
    速行車，絕無闖紅燈之意圖，因此對該裁決不服，爰聲明異
    議等語。
二、按汽車駕駛人行經有燈光號誌管制之交岔路口闖紅燈者，處
    新臺幣（下同）1800元以上5400元以下罰鍰，並予記點3 點
    ，道路交通管理處罰條例第53條第1項、第63條第1項第3 款
    分別定有明文。
三、經查：異議人於民國97年7月26日下午2時51分許，駕駛車號
    BW-2780 號自用小客車，行經台北縣淡水鎮台二線紅樹林捷
    運站前路口（往台北）時，於紅燈亮起後2.1 秒超越停止線
    （駛壓感應圈），被拍攝第一張照片，之後猶繼續前進，於
    紅燈亮起後2.9秒再被儀器拍攝第2張照片，儀器顯示當時時
    速為35公里，且前開交岔路口號誌由綠燈轉換為紅燈前，尚
    有3.8秒之黃燈緩衝時間等情，有臺北縣政府警察局97年9月
    19日北縣警交字第0970122589號函暨所附採證照片2 張在卷
    可稽，是異議人確有駕駛前揭車輛闖紅燈之違規行為，殆無
    疑義。又汽機車駕駛人對於道路交通狀況之掌握，不因異其
    所在地而有不同之注意義務，況若身處異地而不熟悉路況，
    更應隨時保持高度之注意義務並減速慢行，以維護自身及其
    他用路人之交通安全。而依採證照片2 幀所示，該路口設有
    行車管制號誌，號誌前方並劃有白色停止線及行人通行之斑
    馬線，各該號誌、標線標示均甚清晰，駕駛人應可清楚察知
    ，縱該號誌有遭路樹擋住部分視線，但號誌前方既有停止線
    及行人穿越道，駕駛人亦應放慢速度檢視前方有無號誌指示
    ，隨時或立刻作停車之準備，以避免因交通號誌變更而煞車
    不及，致有超越停止線或闖越紅燈之情事，尚無得因未看見
    交通號誌即可闖越之理。故異議人上開辯解，並不可採。從
    而，原處分機關依前揭條例第53條第1 項、第63條第1項第3
    款規定，裁處異議人罰鍰2700元並記違規點數3 點，核無違
    法或不當情形，故本件異議為無理由，應予駁回。
四、抗告意旨略以：抗告人同意原裁定理由謂：「若身處異地而
    不熟悉路況，更應保持高度之注意義務並減速慢行」，致當
    時之車速低至限速以下並專注路況，以備隨時或立刻作停車
    之準備，而無法感受不明確之號誌燈，絕無闖紅燈之意云云
    。
五、本院查：抗告人於民國97年7月26日下午2時51分許，駕駛車
    號BW-2780 號自用小客車，行經台北縣淡水鎮台二線紅樹林
    捷運站前路口（往台北）時，於紅燈亮起後2.1 秒超越停止
    線（駛壓感應圈），被拍攝第一張照片，之後猶繼續前進，
    於紅燈亮起後2.9秒再被儀器拍攝第2張照片，儀器顯示當時
    時速為35公里，且前開交岔路口號誌由綠燈轉換為紅燈前，
    尚有3.8秒之黃燈緩衝時間等情，有臺北縣政府警察局97年9
    月19日北縣警交字第0970122589號函暨所附採證照片2 張在
    卷可稽，是抗告人確有駕駛前揭車輛闖紅燈之違規行為，殆
    無疑義。抗告意旨以其因身處異地而不熟悉路況，乃更隨時
    保持高度之注意義務並減速慢行，致當時之車速低至限速以
    下，並專注路況，以備隨時或立刻作停車之準備，而無法感
    受不明確之號誌燈。然按抗告人當時如確有保持高度之注意
    義務並減速慢行，且專注路況，竟未能依號誌燈指示停等紅
    燈，更顯見抗告人確有違反前揭依號誌燈指示，停等紅燈之
    規定。是本件抗告人於前揭時、地騎乘機車行經台北縣淡水
    鎮台二線紅樹林捷運站前路口（往台北）之有燈光號誌管制
    之交岔路口闖紅燈之事實，洵堪認定。原處分機關依道路交
    通管理處罰條例第53條第1項、第63條第1項第3 款之規定，
    就抗告人前揭違規行為，裁處罰鍰新臺幣1800元，並記違規
    點數3 點，於法並無不合，原審基此裁定駁回其異議，並無
    不當。抗告人仍執前詞，提起抗告，為無理由，應予駁回。
據上論結，應依道路交通案件處理辦法第26條，刑事訴訟法第41
2條，裁定如主文。
中    華    民    國    97    年    12    月    22    日
                  刑事第十一庭  審判長法  官  張連財
                                      法  官  林明俊
                                      法  官  楊照男
以上正本證明與原本無異。
不得再抗告。
                                      書記官  陳秋雄
中    華    民    國    97    年    12    月    22    日


司法院資訊處製作；財團法人民間司法改革基金會備份。
